【裁判字號】    95,抗,473
【裁判日期】    950929
【裁判案由】    第三人異議之訴
【裁判全文】
臺灣高等法院臺中分院民事裁定           95年度抗字第473號
抗  告  人  丙○○
相  對  人  甲○○
            新竹國際商業銀行股份有限公司
上  一  人
法定代理人  乙○○
上列當事人間第三人異議之訴事件，抗告人對於中華民國95年8
月21日臺灣臺中地方法院裁定（95年度訴字第875號)提起抗告，
本院裁定如下：
    主  文
抗告駁回。
抗告訴訟費用由抗告人負擔。
    理  由
一、按提起民事訴訟，應依民事訴訟法第77條之13規定繳納裁判
    費，此為必須具備之程式。本件抗告人對相對人提起第三人
    異議之訴訴訟，未依前述規定繳納裁判費，經原審法院於民
    國（下同）95年4月25日裁定命抗告人補繳新台幣34,462元
    。抗告人為此雖於95年5月4日聲請訴訟救助（95年度救字第
    49號），但該聲請業經原法院於95年6月23日裁定駁回，抗
    告人於95年7月3日收受裁定後，因未於10日內提出抗告而已
    確定。嗣原法院再通知抗告人於收受通知後5日內補繳前述
    裁判費，而該通知已於95年8月2日送達抗告人，有送達證書
    在卷可憑。原法院乃以抗告人逾期迄未補正，其訴為不合法
    ，而裁定駁回。核並無不合。
二、抗告人之抗告意旨仍以：原法院94年度執字第32889號強制
    執行所查封之財產係抗告人所有，非相對人甲○○所有，此
    有抗告人於93年2月5日與賣方徐露華所訂立之買賣契約為憑
    。文中確載甲○○僅為登記名義人，所有買賣價金、契稅、
    印花稅、代書費均由抗告人支付，房屋所有權狀也由抗告人
    持有，相對人甲○○私下與李紹盛所為通謀虛偽買賣，謊稱
    所有權狀遺失，申請補發，並將所有權移轉給李紹盛，已涉
    背信、偽造文書、抗告人業已提出告訴。因此相對人聲請查
    封之財產確為抗告人所有，懇請撤銷執行，以保權益云云。
    所為抗告理由，均為涉及所訴之實體問題，並非指摘原裁定
    有何不當。經查原審法院以抗告人未依法繳交裁判費，其訴
    為不合法，以裁定駁回，既無不當，抗告理由又非就原裁定
    有何不當而為指摘，自難認為抗告有理由。應予駁回抗告。
三、依民事訴訟法第495條之1第1項、第449條第1項、第95條、
    第78條，裁定如主文。
中    華    民    國    95    年    9    月    29     日
                    民事第三庭審判長法  官    陳照德
                                    法  官    蔡王金全
                                    法  官    曾謀貴
以上正本係照原本作成。
再為抗告應以適用法規顯有錯誤為理由，並經本院之許可，該許
可以原裁定所涉及之法律見解具有原則上之重要性者為限。
如提起再抗告者應於裁定送達後十日內向本院提出抗告理由狀（
須按照他造人數附具繕本）並繳納抗告裁判費新臺幣壹仟元，同
時委任律師或具有律師資格之關係人為代理人。
                                    書記官    茆亞民
中    華    民    國    95    年    10    月    2     日
                                                      Ｄ


司法院資訊處製作；財團法人民間司法改革基金會備份。
